【裁判字號】    92,上訴,3708
【裁判日期】    921219
【裁判案由】    妨害投票
【裁判全文】
臺灣高等法院刑事判決                          九十二年度上訴字第三七○八號
    上  訴  人
    即  被  告  甲○○
    選任辯護人  吳振東律師
右上訴人，因妨害投票案件，不服臺灣宜蘭地方法院九十二年度訴字第六十七號，中
華民國九十二年八月二十六日第一審判決（起訴案號：臺灣宜蘭地方法院檢察署九十
一年度選偵字第一一四、一五二號、及以九十二年度選偵字第三號移由原審併辦），
提起上訴，本院判決如左：
    主      文
上訴駁回。
    事實及理由
一、本案經本院審理結果，第一審認被告甲○○犯刑法第一百四十六條第一項之以非
    法方法使投票發生不正確之結果罪，判處有期徒刑陸月，並諭知易科罰金折算之
    標準為三百元折算一日，並宣告褫奪公權壹年。認事用法及量刑均無不當，應予
    維持，並引用第一審判決書記載之事實、證據及理由。
二、被告上訴意旨略以：其所為係為民服務，幫選民遷移
    ，請求從輕量刑，並給予緩刑宣告云云。查被告平日熱心公益，樂於助人，甚得
    親友之讚許，故其親友多人鼓勵其參加第十七屆新民里里長之選舉，並表示願將
    其各自之
    同案被告朱育慶等二十六人之
    月五日上訴理由狀所載）。顯見被告為同案被告等多人遷移
    弟
    足以影響選情，自難謂不知係犯法行為。被告選任辯護人辯稱同案被告等人（扣
    除被告配偶）雖有遷移
    ，難認有何犯意聯絡及行為分擔，且其中呂佩香、楊彩雲二人並未於投票日前往
    投票，原判決認被告與之有共犯關係，判決有不載理由之違法等語。查同案被告
    等人既係欲助被告一臂之力，彼等於遷移
    楊彩雲二人未於投票日前往投票，仍無礙本件犯罪之成立，是辯護人前開所辯，
    尚無可採。原審因而量處被告有期徒刑陸月，並宣告褫奪公權一年，核無不當，
    被告請求輕判，核無理由，應該駁回。被告請求給予緩刑之宣告，惟查被告此舉
    影響選風之純正，且對其他候選人不公平，爰不予宣告緩刑，併此敘明。
三、原判決論結欄漏引刑法第四十一條第一項前段，應更正之。
四、據上論斷，應依刑事訴訟法第三百七十三條、第三百六十八條，判決如主文。
本案經檢察官張秋雲到庭執行職務。
中    華    民    國    九十二    年    十    二    月     十    九     日
                            臺灣高等法院刑事第四庭
                                審判長法  官  蔡  永  昌
                                      法  官  徐  昌  錦
                                      法  官  陳  榮  和
右正本證明與原本無異。
如不服本判決應於收受送達後十日內向本院提出上訴書狀，未附理由時應於提起上訴
後十日內向本院補具上訴理由書狀（均應按他造人數提出繕本）。
                                      書記官  劉  麗  芬
中    華    民    國    九十二    年    十    二    月    二  十  三    日
附錄本案論罪科刑法條全文：
中華民國刑法第一百四十六條第一項
(妨害投票正確罪)
以詐術或其他非法之方法，使投票發生不正確之結果或變造投票之結果者
，處五年以下有期徒刑。


司法院資訊處製作；財團法人民間司法改革基金會備份。
